【裁判字號】    97,交抗,110
【裁判日期】    970311
【裁判案由】    聲明異議
【裁判全文】
臺灣高等法院高雄分院刑事裁定         97年度交抗字第110號
抗告人即      甲○○
受處分人
上列抗告人因違反道路交通管理處罰條例聲明異議案件，不服臺
灣高雄地方法院中華民國97年2 月5 日裁定（96年度交聲字第11
55號），提起抗告，本院裁定如下：
  主  文
抗告駁回。
  理  由
一、本案經本院審理結果，第一審裁定書記載之事實、證據及理
    由均引用（如附件）。
二、本件抗告意旨略以：
（一）抗告人持有專用停車位識別證，並依規定置放駕駛座明顯
      處，才將汽車停於專用停車位，並未違規。
（二）拖吊業者執行公權力時，可依照路邊停車收費員調查該車
      是否具有專用停車識別證的資格，可以調查而不調查，真
      是擾民，況且確實把識別證放在駕駛座上明顯處云云。
三、本院查:
（一）按汽車停車時，在設有殘障者專用停車標誌處所，非殘障
      用車不得停放；汽車駕駛人停車時，於身心障礙專用停車
      位違規停車者，處新臺幣（下同）600 元以上1,200 元以
      下罰鍰，並應以最高額處罰之，道路交通安全規則第112
      條第1 項第5 款、道路交通管理處罰條例第56條第1 項第
      10款、第4 項分別定有明文。次按使用身心障礙者專用停
      車位者，應將專用停車位識別證置於擋風玻璃明顯處或黏
      貼於汽車或機車車首，以供查核驗證，身心障礙者專用停
      車位設置辦法第9 條亦訂有明文。
（二）本件抗告人駕駛車號DO-6980 號自用小客車於民國96 年9
      月10日晚上7 時35分，在高雄市○○○路雄女旁因佔用殘
      障格位停車違規，且上開自小客車上並未見有殘障者專用
      識別證置於擋風玻璃或黏貼於汽車或車首之事實，此有執
      勤警員在現場所拍攝之照數幀在卷可按（原審卷15、16、
      17、18頁），足見抗告人主張: 曾把專用停車證識別證放
      在駕駛座上云云，顯與事實不符。故縱令抗告人事後提出
      周林淑美（抗告人之婆婆）中華民國身心障礙手冊、專用
      停車位識別證（未載有效期限）各1 份（原審卷5 頁），
      以證明未違規停車云云。惟抗告人於上開時地停放時既未
      依上開身心障礙者專用停車位設置辦法第9 條之規定將專
      用停車位識別證置於擋風玻璃明顯處或黏貼於汽車或機車
      車首，故仍應屬違規停車。
四、原裁定因而維持原處分機關即依道路交通管理處罰條例第56
    條第1 項第10款規定，處罰鍰600 元之裁定並無不合，抗告
    人仍執前詞提起抗告，為無理由，應予駁回。
五、據上論斷，應依道路交通處理辦法第26條、刑事訟訴法第41
    2 條裁定如主文
中    華    民    國    97    年    3     月    11    日
                  刑事第八庭    審判長法  官   李炫德
                                      法  官   陳志銘
                                      法  官   李政庭
以上正本證明與原本無異。
不得再抗告。
中    華    民    國    97    年    3     月    11    日
                                      書記官   吳福連


司法院資訊處製作；財團法人民間司法改革基金會備份。
